【裁判字號】    98,上易,687
【裁判日期】    981105
【裁判案由】    竊盜
【裁判全文】
臺灣高等法院臺南分院刑事判決    98年度上易字第687號
上  訴  人
即  被  告  丙○○
上列上訴人因竊盜案件，不服臺灣嘉義地方法院98年度易字第
374號中華民國98年8月31日第一審判決（起訴案號：臺灣嘉義地
方法院檢察署98年度偵字第4901號），提起上訴，本院判決如下
：
    主  文
上訴駁回。
    事  實
一、丙○○於民國(下同)91年間，曾犯竊盜罪，經臺灣嘉義地方
    法院判處拘役30日及有期徒刑五月，再於92年間犯竊盜罪，
    經同院判處有期徒刑四月(不構成累犯)，猶不知悔改，復意
    圖為自己不法之所有，分別於下列時地，竊取戊○○、乙○○、己○○、甲○○、丁○○等人所有之物，詳情如下：
    (一)98年5月初某日凌晨3時許，行經嘉義市○○路與保安四
        路附近時，因見戊○○所有車牌號碼UO－5028號自用小
        客車車窗未關停放於路旁，趁無人注意之際，徒手開啟
        車門進入車內，竊取戊○○放置車內之小皮包1個（內
        有中華民國國民身分證、全民健康保險卡、中國石油
        VIP卡各1張、信用卡4張）得手。
    (二)98年5月8日凌晨，行經嘉義市○○○街22號附近，見乙○○所有車牌號碼5520－JC號自用小客車停放於路旁，
        趁無人注意之際，持客觀上足以對人之生命、身體、安
        全構成威脅，具有危險性可供兇器使用之螺絲起子等附
        表所示之工具，先以高溫噴火槍燃燒上開自用小客車車
        窗玻璃，致其受熱膨脹破裂後，再持螺絲起子拆下玻璃
        （毀損部分未據告訴暨起訴），竊取乙○○放置車內之
        黑色皮包1個（內有中華民國國民身分證、全民健康保
        險卡各1張、駕駛執照2張、信用卡3張、新臺幣2,300
        元）得手。
    (三)98年5月中旬某日凌晨，行經嘉義市○○街152號附近，
        見己○○所有車牌號碼5355－ZE號自用小客車停放於路
        旁，趁無人注意之際，持客觀上足以對人之生命、身體
        、安全構成威脅，具有危險性可供兇器使用之螺絲起子
        等附表所示之工具，先以高溫噴火槍燃燒上開自用小客
        車車窗玻璃，致其受熱膨脹破裂後，再持螺絲起子拆下
        玻璃（毀損部分未據告訴暨起訴），進入車內以老虎鉗
        、梅花板手及剪刀等物剪斷電線後，竊取己○○所有車
        用音響1組（含主機）得手，並將該車用音響出售予不
        知情之陳孝先。
    (四)98年6月7日凌晨，行經嘉義市○○○街47號附近，見甲○○所有車牌號碼5051－JZ號自用小客車停放於路旁，
        趁無人注意之際，持客觀上足以對人之生命、身體、安
        全構成威脅，具有危險性可供兇器使用之螺絲起子等附
        表所示之工具，先以高溫噴火槍燃燒上開自用小客車車
        窗玻璃，致其受熱膨脹破裂後，再持螺絲起子拆下玻璃
        （毀損部分未據告訴暨起訴），竊取甲○○放置車內之
        大皮包1個（內有中華民國國民身分證、駕駛執照、信
        用卡各1張、帳戶存摺2本、提款卡3張）得手。
    (五)98年6月14日凌晨，行經嘉義市○○路20巷53號附近，
        見丁○○所有車牌號碼0092－PP號自用小客車停放於路
        旁，趁無人注意之際，持客觀上足以對人之生命、身體
        、安全構成威脅，具有危險性可供兇器使用之螺絲起子
        等附表所示之工具，先以高溫噴火槍燃燒上開自用小客
        車車窗玻璃，致其受熱膨脹破裂後，再持螺絲起子拆下
        玻璃（毀損部分未據告訴暨起訴），竊取丁○○放置車
        內之照相機1臺及行動電話1具得手，並將該數位相機出
        售予不知情之陳孝先。嗣經警追查後，自陳孝先處查扣
        上開(三)之音響1組（含主機），再於98年6月18日上午
        10時20分許，持臺灣嘉義地方法院法官核發之搜索票前
        往丙○○位於嘉義市○○○街37號3樓9之租屋處搜索，
        當場扣得上述(一)、(二)、(四)除現金以外之所有贓物
        ，另在其使用之車牌號碼KK6－135號重型機車內，扣得
        其所有供(二)至(五)作案所用之螺絲起子等附表所示之
        工具。丙○○並於有偵查犯罪職權之機關或公務員發覺
        上述(五)之犯行前，向處理之警員坦承上述(五)之犯行
        而自首接受裁判，再經警自陳孝先處查扣上開(五)之照
        相機1臺（以上查扣之贓物均已發還戊○○等人）。
二、案經丙○○自首及嘉義市政府警察局移送臺灣嘉義地方法院
    檢察署檢察官偵查起訴。
    理  由
甲、程序部分：被告以外之人於審判外之陳述，雖不符前4條之
    規定，而經當事人於審判程序同意作為證據，法院審酌該言
    詞陳述或書面陳述作成時之情況，認為適當者，亦得為證據
    。當事人、代理人或辯護人於法院調查證據時，知有第159
    條第1項不得為證據之情形，而未於言詞辯論終結前聲明異
    議者，視為有前項之同意。刑事訴訟法第159條之5定有明文
    。證人戊○○、乙○○、己○○、甲○○、丁○○等人在警
    訊所為之證述，係屬審判外之言詞陳述，檢察官、辯護人、
    被告並無不同意列為證據，且本院審理時，無於言詞辯論終
    結前聲明異議。而前開證人在警、偵訊所為之證述，係在自
    由意志下所為陳述，並親閱筆錄無訛後始簽名作成之情況，
    且該證言適為本案應審酌必要事項，自有證據能力，得為本
    案證據。
乙、實體部分：
    一、訊據上訴人即被告丙○○對曾分別於上開時地，竊取戊○○、乙○○、己○○、甲○○、丁○○等人所有之物
        之犯行，業據其在警訊、偵查、原審及本院審理時，坦
        白承認(詳警卷第2頁至第12頁、偵查卷第6頁至第8頁、
        第24頁、原審卷第21頁、第22頁、第28頁至第32頁、本
        院98年10月29日筆錄)，核與證人即被害人戊○○、乙○○、己○○、甲○○、丁○○、證人陳孝先等人證述
        情節相符（詳警卷第19頁至第21頁、第26頁至第27頁、
        第31頁至第33頁、第38頁至第40頁、第47頁至第54頁、
        原審卷第27頁)，復有被害報告書、贓物認領保管單各
        5紙、失竊物品照片5張、刑案現場蒐證照片6張附卷（
        附於警卷第16頁至第18頁、第22頁至第24頁、第28頁至
        第30頁、第34頁至第36頁、第41頁至第43頁、第80頁至
        第82頁）及附表所示之被告所有犯罪工具等可證，其自
        白核與事實相符，犯行應可認定。
    二、被告於犯罪事實(二)至(五)行竊時所攜帶之螺絲起子2
        支、老虎鉗2支、梅花板手1支、剪刀1把等物，均係金
        屬材質、質地堅硬，業據原審當庭勘驗明確，有勘驗筆
        錄1份存卷可按（詳原審卷第30頁），所攜帶之高溫噴
        火槍1支，既可噴火燃燒上開自用小客車之車窗玻璃，
        顯見於犯案時亦功能正常，可噴出烈火，自均屬客觀上
        足以對人之生命、身體、安全構成威脅，具有危險性之
        兇器無誤。按刑法第321條第1項第3款之攜帶兇器竊盜
        罪，係以行為人攜帶兇器竊盜為其加重條件，此所謂兇
        器，其種類並無限制，凡客觀上足以對人之生命、身體
        、安全構成威脅，具有危險性之兇器均屬之，且祇須行
        竊時攜帶此種具有危險性之兇器為已足，並不以攜帶之
        初有行兇之意圖為必要（最高法院79年臺上字第5253號
        判例參照）。被告意圖為自己不法之所有，於犯罪事實
        ( 二)至(五)部分持上開客觀上顯足以危害他人生命、
        身體安全，屬具有危險性之兇器行竊，核其所為，均係
        犯刑法第321條第1項第3款之攜帶兇器竊盜罪，其於犯
        罪事實(一)徒手行竊，所為則係犯同法第320條第1項之
        竊盜罪。公訴意旨認被告於犯罪事實(一)，亦係先以高
        溫噴火槍燃燒上開自用小客車車窗玻璃，致其受熱膨脹
        破裂後，再持螺絲起子拆下玻璃之方式進入車內行竊，
        而犯攜帶兇器竊盜罪嫌，惟查被害人戊○○於警訊時並
        未陳稱其車內物品遭竊時，車窗玻璃有遭破壞之情形，
        惟經原審依職權傳喚到庭結證證稱：其車窗或車門均無
        遭破壞等語（詳原審卷第27頁），被告亦供稱：伊當時
        騎車經過時汽車上沒人，但車窗打開，伊就進入車內行
        竊，並未破壞車窗或車門，而因當時係騎車經過臨時發
        現，故身上並未攜帶工具等語明確（詳原審卷第28頁）
        ，是犯罪事實(一)之車窗或車門於當時均無遭破壞之情
        形無訛，亦無證據足認被告於行竊時有攜帶兇器，自難
        認被告此部分之竊盜行為有攜帶兇器之加重情形甚明，
        公訴意旨就此尚有誤會，惟其竊取他人物品之基本社會
        事實同一，爰依法變更起訴法條。又被告所犯上開數罪
        ，犯意各別，行為互殊，應予分論併罰。再其於有偵查
        犯罪職權之機關或公務員發覺上述(五)之犯行前，向處
        理之警員坦承上述(五)之犯行，並帶同警員至案發現場
        指認，復自證人陳孝先處查扣上開(五)之照相機1臺，
        始查悉上情等節，有被告之警詢筆錄2份、證人陳孝先
        之警詢筆錄1份存卷可查（詳警卷第4頁、第7頁、第54
        頁），堪認屬實，被告嗣並接受裁判，是被告所犯上述
        (五)犯行部分核與刑法第62條前段規定自首之條件相符
        ，爰依法就被告此部分犯行減輕其刑。
    三、至被告辯稱：上開(三)之竊取己○○所有之車用音響1
        組亦係自首云云，惟查該組車用音響係警員偵辦朝欽重
        利案，於訊問證人陳孝先時，供出係被告丙○○所出售
        ，並循線查獲，業經陳孝先供述明確(詳警卷第48頁)，
        故此部分，並非自首，所辯殊不足取，並予敘明。
    四、扣案如附表所示之物，均係被告所有，且係供犯罪事實
        (二)至(五)犯罪所用之物，業據被告供承在卷，均應依
        刑法第38條第1項第2款之規定宣告沒收。至同時扣案之
        被告外套1件，則係日常衣著，被告亦稱係因夜間天氣
        較冷所穿（詳警卷第2頁），核非供上開犯行所用之物
        ，自不予宣告沒收。又刑法第38條第1項第3款所規定，
        因犯罪所得之物得沒收者，依同法條第3項前段規定，
        以屬於犯人者為限，始得沒收之。而上開查扣被告竊取
        之贓物，雖屬因本件犯罪所得之物，但被害人仍得依法
        請求返還，且均據被害人實際領回，其所有權並不屬於
        被告，自不得遽予沒收（最高法院40年臺非字第5號判
        例參照）。
    五、原審認被告罪證明確，對事實(一)部分，變更起訴法條
        ，適用刑法第320條第1項、第321條第1項第3款、第62
        條前段、第51條第5款、第38條第1項第2款，並審酌被
        告犯罪之動機、目的、手段、高職畢業之智識程度、未
        婚、與女友同住、目前從事安裝不銹鋼門窗之工作、經
        濟狀況不好等一切情狀，分別量處(一)部分有期徒刑三
        月。(二)部分有期徒刑陸月。(三)有期徒刑柒月。( 四
        )部分有期徒刑捌月。(五)部分有期徒刑陸月，並定應
        執行有期徒刑貳年，復將扣案如附表所示之物宣告沒收
        ，認事用法俱無不合，量刑亦稱妥適，被告上訴意旨，
        認上開(三)之竊取己○○所有之車用音響1組亦係自首
        ，原審未依自首規定減刑，及其他各罪量刑太重，指摘
        原判決不當，並無可取，為無理由，應予駁回。。
丙、據上論斷，應依刑事訴訟法第368條，判決如主文。
本案經檢察官江守權到庭執行職務。
中    華    民    國    98    年    11    月    5     日
                  刑事第五庭    審判長法  官  楊明章
                                      法  官  蔡美美
                                      法  官  戴勝利
以上正本證明與原本無異。
不得上訴。
                                      書記官  陳淑貞
中    華    民    國    98    年    11    月    6     日
附錄：本判決論罪科刑法條：
刑法第320條：意圖為自己或第三人不法之所有，而竊取他人之
             動產者，為竊盜罪，處5年以下有期徒刑、拘役或
             5百元以下罰金。
             意圖為自己或第三人不法之利益，而竊佔他人之
             不動產者，依前項之規定處斷。
             前二項之未遂犯罰之。
刑法第321條：犯竊盜罪而有左列情形之一者，處6月以上、5年
             以下有期徒刑：
             一、於夜間侵入住宅或有人居住之建築物、船艦
                 或隱匿其內而犯之者。
             二、毀越門扇、牆垣或其他安全設備而犯之者。
             三、攜帶兇器而犯之者。
             四、結夥三人以上而犯之者。
             五、乘火災、水災或其他災害之際而犯之者。
             六、在車站或埠頭而犯之者。
             前項之未遂犯罰之。
附表：
一、螺絲起子2支。
二、老虎鉗2支。
三、梅花板手1支。
四、剪刀1把。
五、高溫噴火槍1支。
六、手套2雙。
七、手電筒1支。


司法院資訊處製作；財團法人民間司法改革基金會備份。
